臺灣板橋地方法院刑事判決　　　　　　　96年度易字第1015號
公　訴　人　臺灣板橋地方法院檢察署檢察官
被　　　告　乙○○原名林志偉.
上列被告因恐嚇等案件，經檢察官提起公訴（96年度偵字第6469
號），被告於準備程序為認罪陳述，經本院合議庭裁定由受命法
官行簡式審判程序，判決如下：
    主  文
乙○○以加害生命、身體、財產之事，恐嚇他人，致生危害於安
全，累犯，處有期徒刑肆月，如易科罰金，以新臺幣壹仟元折算
壹日，扣案之寶特瓶空瓶壹瓶、打火機壹個均沒收；又傷害人之
身體，累犯，處有期徒刑月，如易科罰金，以新臺幣壹仟元折
算壹日。應執行有期徒刑陸月，如易科罰金，以新臺幣壹仟元折
算壹日，扣案之寶特瓶空瓶壹瓶、打火機壹個均沒收。
    事  實
一、乙○○有違反肅清煙毒條例、詐欺、違反槍砲彈藥刀械管制
    條例、妨害公務等前科；又於民國89年間，因違反槍砲彈藥
    刀械管制條例案件，經臺灣臺北地方法院以89年度訴字第16
    05號判決判處有期徒刑5 年8 月，上訴臺灣高等法院後撤回
    上訴確定，並於94年12月6 日縮短刑期假釋出監，所餘期間
    付保護管束，迄95年3 月2 日假釋期滿，未經撤銷假釋，其
    未執行之刑視為已執行完畢（據此，本件構成累犯）；仍不
    知戒慎，因認與甲○○間有財務糾紛未決，心生不滿，竟基
    於恐嚇之犯意，於96年3 月14日下午4 時45分許，攜帶內乘
    裝有1 公升餘汽油之保特瓶1 瓶、打火機1 個，搭乘不知情
    之沈錦豐（業經臺灣板橋地方法院檢察署檢察官另以96年度
    偵字第7307號為不起訴處分）所駕駛之計程車，至甲○○所
    經營址設臺北縣三重市○○街77號洗衣店，欲與甲○○談判
    ，詎乙○○與甲○○一言不合，乙○○竟將前開保特瓶內汽
    油，朝站立於洗衣店櫃臺內之甲○○前方櫃檯及空中、地板
    等方向盡數潑灑，以此等加害甲○○生命、身體、財產安全
    之方式，恐嚇甲○○，致生危害於其安全。適有丙○○目擊
    乙○○上開行為，乃將乙○○帶至洗衣店外，甲○○則趁隙
    報警；惟乙○○竟旋又另行基於傷害人身體之故意，於前開
    洗衣店門口徒手毆打丙○○身體，致丙○○受有頭部外傷合
    併左側頭皮血腫4 乘以3 公分、左面瘀青腫、左頸和左前胸
    瘀青淺傷等傷害；嗣因員警據報旋抵達前開洗衣店查獲乙○○，並扣得前開乙○○所有之寶特瓶空瓶1 瓶及打火機1 個
    。
二、案經甲○○、丙○○訴由臺北縣政府警察局三重分局報告臺
    灣板橋地方法院檢察署檢察官偵查起訴。
    理  由
一、上揭犯罪事實，業據被告乙○○於本院審理時坦承不諱，且
    經證人即告訴人甲○○、丙○○於警詢證述及偵查結證綦詳
    ，復有監視錄影光碟暨監視錄影翻拍照片9 張、告訴人丙○○所提出其受有頭部外傷合併左側頭皮血腫4 乘以3 公分、
    左面瘀青腫、左頸和左前胸瘀青淺傷等傷害之臺北縣立醫院
    診斷證明書1 份附卷可稽，及被告所有用以裝汽油之保特瓶
    空瓶1 瓶扣案可資佐證，足認被告前開不利於己之自白與事
    實相符，可以採信。本件事證明確，被告犯行堪以認定。
二、核被告乙○○在甲○○經營之洗衣店內潑灑汽油之行為，係
    犯刑法第305 條之恐嚇危害安全罪；又其徒手毆打丙○○之
    行為，係犯刑法第277 條第1 項之傷害罪。被告所犯上開2
    罪間，犯意各別，犯罪構成要件不同，應予分論併罰；又被
    告於89年間，因違反槍砲彈藥刀械管制條例案件，經臺灣臺
    北地方法院以89年度訴字第16 05 號判決判處有期徒刑5 年
    8 月，上訴臺灣高等法院後撤回上訴確定，並於94年12 月6
    日縮短刑期假釋出監，所餘期間付保護管束，迄95年3 月2
    日假釋期滿，未經撤銷假釋，其未執行之刑視為已執行完畢
    等情，有臺灣高等法院被告前案紀錄表附卷可參，其於徒刑
    之執行完畢後，5 年以內故意再犯本件有期徒刑以上之罪，
    為累犯，就其前開所犯2 罪，均應依刑法第47條第1 項規定
    ，各加重其刑。
三、茲審酌被告僅因認與甲○○間存有金錢糾紛，不思理性解決
    ，竟以潑灑汽油之方式恫嚇告訴人甲○○；復又傷害告訴人
    丙○○，其行甚為可訾，惟念被告犯罪後坦承犯行，尚知悔
    悟之犯後態度，且告訴人2 人均於本院審理中稱：被告是被
    利用的，刑度上不要判太重等一切情狀，就被告前開所犯2
    罪，分別量處如主文所示之刑，並各諭知如易科罰金之折算
    標準暨定應執行之刑及如易科罰金之折算標準，以示懲儆。
    扣案之寶特瓶空瓶1 瓶、打火機1 個，為被告所有，供其本
    件恐嚇犯行所用之物，爰依刑法第38條第1 項第2 款之規定
    ，併予宣告沒收之。
據上論斷，應依刑事訴訟法第273 條之1 第1 項、第299 條第1
項前段，刑法第277 條第1 項、第305 條，第51條第5 款、第47
條第1 項、第41條第1 項前段、第38條第1 項第2 款，刑法施行
法第1 條之1 第1 項、第2 項前段，判決如主文。
本案經檢察官郭季青到庭執行職務。
中　　華　　民　　國　　96　　年　　6 　　月　　15　　日
                  刑事第十九庭  法  官  陳明偉
以上正本證明與原本無異
如不服本判決應於送達後10日內向本院提出上訴狀
                                書記官　強梅芳
中　　華　　民　　國　　96　　年　　6 　　月　　15　　日
刑法第二百七十七條第：
傷害人之身體或健康者，處三年以下有期徒刑，拘役或一千元以
下罰金。
犯前項之罪，因而致人於死者，處無期徒或七年以上有期徒刑；
致重傷者，處三年以上十年以下有期徒刑。
刑法第三百零五條：
以加害生命、身體、自由、名譽、財產之事恐嚇他人，致生危害
於安全者，處二年以下有期徒刑、拘役或三百元以下罰金。
